臺灣高等法院臺中分院刑事裁定　　　　　　　　九十一年度交抗字第三九三號
　　抗　告　人　　甲○○
右抗告人因聲明異議案件，不服臺灣彰化地方法院中華民國九十一年四月二十五日裁
定（九十一年度交聲字第三三號），提起抗告，本院裁定如左：
    主      文
抗告駁回。
    理      由
一、按民國（下同）九十一年一月十七日修正前之道路交通管理處罰條例第五十三條
    規定：「汽車汽車駕駛人，駕車行經有燈光號誌管制之交岔路口闖紅燈者，處六
    百元以上，一千二百元以下罰鍰」，上述舊條文規定係以銀元為單位，折合為新
    台幣則為新台幣一千八百元以上，三千六百元以下。又依修正前同條例第六十三
    條第一項第三款規定：「有第五十三條之情形者，應違規記點數三點」。修正前
    同條例第十四條第二款規定：「行車執照、拖車使用證或預備引擎使用證，未隨
    車攜帶者，處汽車所有人一百元以上二百元以下罰鍰」，舊條文規定係以銀元為
    單位，折合為新台幣則為三百元以上，六百元以下。惟修正後之道路交通管理處
    罰條例已於九十年一月十七日，由總統公布部分條文，並由行政院依法發布行政
    命令（台九十交字第○一九三一七號令），明定新修正之道路交通管理處罰條例
    自九十年六月一日起實施，並提高於第五十三條所定違規事項之罰責。惟本異議
    事件既發生於修正條文正式實施前，基於法律適用之從輕從新之原則，自應適用
    較有利於受處分人之舊法第五十三條規定及六十三條第一項之規定。又修法後，
    同條例第十四條規定：「行車執照、拖車使用證或預備引擎使用證，未隨車攜帶
    者，處汽車所有人新台幣三百元以上六百元以下罰鍰」，故實際規定內容與修正
    前相同（僅將貨幣單位調整為新台幣），基於從新之原則，自應適用新法第十四
    條之規定。又本條例所稱之車輛，係指在道路上以原動機行駛之汽車（包括機器
    腳踏車）或以人力、獸力行駛之車輛，同條例第三條第八款亦有明文規定，故前
    述修正前第五十三條、第六十三條第一項及修正後第十四條之各該規定，於本事
    件均有適用，合先敘明。
二、本件抗告意旨略以：抗告人並無違規情事，警員未依具體事證亂開單，且當時行
    照扣在監理單位，所以沒有隨身攜帶且已告知警員，警員就不該再開罰單等語，
    惟原審未查，逕為駁回異議之裁定，為此提出抗告云云。
三、經查：抗告人於九十年四月十九日十八時五十五分許，行經台北縣警察局樹林交
    通分隊所轄之大安、中正路口時，未依該處所設之燈光號誌管制指示，而闖越紅
    燈，且未依規定攜帶行車執照之事實，業經原審以電話向證人即當日取締之樹林
    交通分隊警員查詢當日取締情形，警員金忠信證稱略以：他於該日執行勤務要結
    束時，見該機車闖越新莊往樹林方向之號誌（違規路口為四時相號誌），該機車
    係闖越第三時相號誌，隨即攔下該車，駕駛人為一名男子，後載一女子，即要求
    其出示行車證件。駕駛人稱未攜帶，他隨即開單舉發，當時男子態度不好，尚與
    他爭辯未闖紅燈，後載之女子則要求駕駛承認，並稱還跟人家爭辯什麼各等語，
    有公務電話紀錄表一紙在卷可稽。抗告人既坦承當時即為警攔下，且未攜帶行車
    執照，查取締警員與異議人並不相識，且無嫌隙，應無任意攀誣受處分人之理，
    再查異議人自八十八年五月一日起至九十年十月二十一日止，先後於不同之時間
    ，共計被開十一張罰單，有違規紀錄一紙在卷可稽，足見抗告人有多次交通違規
    紀錄，抗告人於另案（九十年度交聲字第二四七號）自承其曾有多次被警員開單
    告發，並已就每一次違規裁決分別向法院聲明異議在案等語。惟查抗告人既與取
    締之警員均不相識而無嫌隙，自無先後多次被無端舉發之理，益徵本件警員所舉
    發之事實應有所據，本件違規事實堪予認定。從而原處分機關援引上開規定所為
    之處分，於法並無不合。抗告人所辯，應屬無據，本件抗告為無理由，應予駁回
    。
四、據上論斷，應依道路交通案件處理辦法第二十六條、刑事訴訟法第四百十二條裁
    定如主文。
中      華      民      國      九十一  年      六      月      十四    日
                                臺灣高等法院臺中分院刑事第六庭
                                      審判長法  官　陳　嘉　雄
                                            法　官　吳　重　政
                                            法　官　邱　顯　祥
右正本證明與原本無異。
不得再抗告。
                                            書記官  王  麗  英
中      華      民      國      九十一  年      六      月      十七    日
       Ａ
